【裁判字號】    91,訴,795
【裁判日期】    920311
【裁判案由】    違反槍砲彈藥刀械管制條例
【裁判全文】
臺灣桃園地方法院刑事判決                          九十一年度訴字第七九五號
    公  訴  人  臺灣桃園地方法院檢察署檢察官
    被      告  甲○○
右列被告因違反槍砲彈藥刀械管制條例案件，經檢察官提起公訴（九十一年度偵字第
七三０二號），本院判決如左：
    主  文
甲○○未經許可，持有其他可發射子彈具有殺傷力之改造玩具手槍，處有期徒刑壹年
拾月，併科罰金新台幣拾萬元，罰金如易服勞役，以銀元參佰元（即新台幣玖佰元）
折算壹日。扣案之仿ＢＥＲＥＴＴＡ廠八四型半自動手槍製造之金屬玩具手槍壹把（
含彈匣壹個，槍枝管制編號：0000000000號），沒收之。
    事  實
一、甲○○前曾於民國八十九年間因持有具殺傷力之改造手槍，而涉犯違反槍砲彈藥
    刀械管制條例案件，經台灣高等法院台中分院於八十九年十二月十二日判處有期
    徒刑一年，尚未執行（不構成累犯），猶不知警惕。渠明知未經許可，不得持有
    可發射子彈具有殺傷力之改造玩具手槍，仍於九十一年四月五日（公訴人誤載為
    四月十四日）晚上六時許，在友人乙○○（即公訴人所指「阿東」，另案審理）
    位於苗栗縣竹南鎮青草十三號之住處，以抵償之前新台幣（下同）八萬元借款之
    代價，向乙○○購買可發射子彈具殺傷力之仿貝瑞塔八四型改造槍枝一把（含彈
    匣一個，槍枝管制編號0000000000號）、具殺傷力之改造子彈二顆（
    同時取得之另五顆子彈經試射結果，不具殺傷力），而未經許可持有之。嗣因甲
    ○○於九十一年四月十四日下午四時許，在桃園縣桃園市○○路六十號之十二「
    傑品遊藝場」內遇警臨檢，而查獲到案，並扣得上開改造手槍、子彈。
二、案經桃園縣警察局桃園分局報請台灣桃園地方法院檢察署檢察官偵查起訴。
    理  由
一、訊據被告甲○○對於右揭時、地，自證人乙○○處收受扣案之改造槍枝、子彈，
    以抵償八萬元債務之事實，迭於本院審理及本院另案乙○○所涉檢肅流氓條例案
    件（九十一年度感裁字第一一號）審理中均坦承不諱。復參諸被告自九十一年四
    月五日即收受上開改造槍枝、子彈，且迄至查獲時即同年月十四日，共約十天，
    均持有藏置於其住處，並公然攜帶該槍枝、子彈出入「傑品遊藝場」之公共場所
    ，而證人即查獲之員警鄭元銘亦證稱：因被告曾持該槍枝之遊藝場炫耀，而經他
    人通報警方，而緝獲到案等語（見本院九十一年七月十九日審理筆錄），顯見被
    告確有以自己之意思持有該改造槍枝、子彈之犯意。至於證人乙○○雖否認曾出
    售上開槍彈予被告甲○○，然稽其出售上開槍彈而同涉有違反槍砲彈藥刀械管制
    條例罪嫌，業經檢察官提起公訴，繫屬於本院，並經桃園縣警察局提報為流氓，
    現於本院審理中，其上開否認之詞顯係委卸自身罪責之詞，不足採信。
二、再被告未經許可而持有之前揭玩具手槍、子彈經送內政部警政署刑事警察局鑑驗
    結果，扣案槍枝一把，係仿貝瑞塔八四型半自動手槍製造之金屬玩具手槍換裝土
    造金屬槍管改造而成，機械性能良好，可擊發適用子彈，具殺傷力（含彈匣一個
    ，槍枝管制編號0000000000號）。扣案之子彈七顆認均係由長約一七
    ‧四ＭＭ之玩具金屬彈殼加裝直徑約八．八ＭＭ之土造金屬彈頭而成之改造子彈
    ，經逐一試射結果，其中二顆均能擊發，認均具殺傷力，其餘五顆，無法擊發，
    認不具殺傷力，此有內政部警政署刑事警察局於九十一年四月十九日出具之刑鑑
    字第０九一００九０一四八號函、九十一年八月二十八日出具之刑鑑字第０九一
    ０二二六三一四號函各乙紙在卷可憑，至於公訴人雖以：被告無故持有之子彈七
    顆，均不具有殺傷力，而認此部分應不另為不起訴處分云云，核與上開鑑定報告
    相左，顯然置上開鑑定報告不問，而有疏失，附此敘明。本件復有扣案手槍及子
    彈之照片一張在卷可佐。故本件事證明確，被告未經許可，持有可發射子彈具有
    殺傷力之改造玩具手槍及子彈之犯行堪以認定，應予依法論科。
三、至於被告雖辯稱本件係伊自首云云。然查，本件係警員接獲線報，謂被告當時在
    該遊藝場內攜有槍械，而前往臨檢，當時被告係將手槍置於腰際，又「他（指被
    告甲○○）看到我們盤查時，我看他怪怪的，我說你手機看起來很大，借我看一
    下，他就遮住，一直往後退，我就把他壓倒在遊藝台上制伏」等情，業據證人即
    當時查獲之警員鄭元銘到庭證述明確（見本院九十一年七月十九日審理筆錄）。
    準此，被告所辯自首云云，尚無可採，附此敘明。
四、核被告甲○○之所為，係違反槍砲彈藥刀械管制條例第十一條第四項之未經許可
    無故持有可發射子彈具有殺傷力之槍枝罪，及同條例第十二條第四項之未經許可
    無故持有子彈罪。再被告同時、同地持有上開槍彈，係一持有行為同時觸犯前揭
    二罪名，為想像競合犯，應依刑法第五十五條之規定從一重之未經許可無故持有
    可發射子彈具有殺傷力之槍枝罪處斷。公訴人雖僅就被告未經許可持有槍枝之犯
    行提起公訴，然檢察官就犯罪事實一部起訴者，其效力及於全部，本件被告未經
    許可持有子彈部分之犯罪事實，與前揭論罪科刑之部分，有想像競合犯之關係，
    已如前述，本院自應就屬於裁判上一罪之部分一併加以審判。爰審酌被告之素行
    、犯罪之動機、目的、手段，前曾於八十九年間因持有具殺傷力之改造手槍，而
    涉犯違反槍砲彈藥刀械管制條例案件，經台灣高等法院台中分院於八十九年十二
    月十二日判處有期徒刑一年，猶不知警惕，竟再度持有上開槍彈等一切情狀，量
    處如主文所示之刑，並就併科罰金之部分，諭知易服勞役之折算標準，以資懲儆
    。
五、扣案之具有殺傷力之仿貝瑞塔八四型半自動手槍製造之金屬玩具手槍一把（含彈
    匣一個），係屬違禁物，爰依刑法第三十八條第一項第一款之規定宣告沒收。至
    於有殺傷力之改造子彈二顆，已因試射擊發而滅罄，另五顆子彈則並無殺傷力，
    故均無庸為沒收之諭知，併此敘明。
據上論斷，依刑事訴訟法第二百九十九條第一項前段、槍砲彈藥刀械管制條例第十一
條第四項、第十二條第四項，刑法第十一條前段、第五十五條、第四十二條第二項前
段、第三十八條第一項第一款，罰金罰鍰提高標準條例第二條，現行法規所定貨幣單
位折算新台幣條例第二條，判決如主文。
本案經檢察官蔡孟利到庭執行職務。
中      華      民      國    九十二    年      三      月     十一     日
                              臺灣桃園地方法院刑事第一庭
                                  法  官    陳  永  來
右正本證明與原本無異。
如不服本判決，應於判決送達後十日內向本院提出上訴狀( 應附繕本 )，上訴於
臺灣高等法院。
                                  書記官    洪  明  媚
中      華      民      國    九十二    年      三      月     十二     日
附錄論罪科刑法條
槍砲彈藥刀械管制條例第十一條第四項、第十二條第四項
槍砲彈藥刀械管制條例第十一條第四項：
未經許可，持有、寄藏或意圖販賣而陳列第一項所列槍砲者，處一年以上七年以下有
期徒刑，併科新台幣七百萬元以下罰金。
槍砲彈藥刀械管制條例第十二條第四項：
未經許可，持有、寄藏或意圖販賣而陳列子彈者，處五年以下有期徒刑，併科新台幣
三百萬元以下罰金。


司法院資訊處製作；財團法人民間司法改革基金會備份。
